臺灣板橋地方法院刑事判決　　　　　　 100年度訴字第1650號
公　訴　人　臺灣板橋地方法院檢察署檢察官
被　　　告　張淳傑
上列被告因偽造文書等案件，經檢察官提起公訴（100 年度偵緝
字第1416號），因被告於準備程序中為有罪之陳述，經本院合議
庭裁定由受命法官獨任進行簡式審判程序，判決如下：
    主  文
張淳傑犯行使偽造私文書罪，處有期徒刑伍月，如易科罰金，以
新臺幣壹仟元折算壹日。如附表應沒收物欄所示之署押，均沒收
。
    事  實
一、張淳傑基於意圖為自己不法所有及行使偽造私文書之犯意，
    明知如附表所示陳仙洲、蕭婕妤、洪福星、彭水木、熊冠傑
    、洪國男、薛瓊林、陳靖雯、鐘瑞桃、許清輝等人均未同意
    或授權其向電信業者申辦行動電話門號，竟於附表所示時間
    ，持其以不詳方式取得之陳仙洲等人身分證件及張淳傑所書
    立之切結書各1 份，前往林雅茹所經營位於臺北縣新莊巿（
    現改制為新北市新莊區○○○路131 之1 號「富國通信行」
    ，向林雅茹佯稱：受客戶陳仙洲等人之委託申辦行動電話門
    號、手機云云，而冒用陳仙洲等人名義，接續在附表所示之
    行動電話服務申請書上之申請人簽名欄偽簽陳仙洲等人之署
    名，藉以表示陳仙洲等人欲向遠傳電信股份有限公司（以下
    簡稱遠傳電信）或臺灣大哥大股份有限公司（以下簡稱臺灣
    大哥大公司）申請行動電話門號（偽造之私文書及署押枚數
    均詳如附表所示），並持上開偽造之行動電話服務申請書交
    付林雅茹而行使之，致林雅茹陷於錯誤，同意張淳傑代陳仙
    洲等人申辦如附表所示之10組行動電話門號，並交付該門號
    SIM 卡及搭配之手機等物（總價為新臺幣（下同）69,550元
    ），足以生損害於林雅茹、附表所示陳仙洲等人及遠傳電信
    、臺灣大哥大對行動電話服務管理之正確性。張淳傑取得上
    揭物品後，旋將門號SIM 卡丟棄，另將搭配之手機變賣，除
    先後合計支付18,690元貨款予林雅茹外（尚餘50,860元未支
    付），其餘款項則花用殆盡，嗣經林雅茹委託梁文駿於民國
    98年4 月15日向張淳傑催討餘款，張淳傑先後簽發2 紙本票
    供擔保後，隨即避不見面，林雅茹復於同年月28日，經臺灣
    大哥大通知張淳傑所申辦之文件有誤，始查悉上情。
二、案經林雅茹訴請臺北縣（現改制為新北市）政府警察局新莊
    分局移送臺灣板橋地方法院檢察署檢察官偵查起訴。
    理  由
一、上揭事實，業據被告張淳傑於於警詢、偵查及本院審理中坦
    承不諱，經核予證人梁文駿於警詢及偵查中、證人陳靖雯、
    蕭婕妤、薛瓊林、洪國男、陳仙洲、彭水木、鍾瑞桃於偵查
    中之證述相符，且有被告簽立之切結書10份、遠傳電信行動
    電話/ 第三代行動電話服務申請書6 份、臺灣大哥大行動電
    信網路業務服務申請書4 份及本票2 張附卷可參，被告上揭
    自白與事實相符，堪信為真實。本案事證明確，被告犯行堪
    以認定，應予依法論科。
二、核被告所為，係犯刑法第339 條第1 項之詐欺取財罪及同法
    第216 條、第210 條之行使偽造私文書罪。被告偽造「陳仙
    洲」、「蕭婕妤」、「洪福星」、「彭水木」、「熊冠傑」
    、「洪國男」、「薛瓊林」、「陳靖雯」、「鐘瑞桃」、「
    許清輝」署押之行為，係其偽造申請書之私文書之部分行為
    ；又其偽造私文書之低度行為，復為其後行使之高度行為所
    吸收，均不另論罪。被告所為多次行使偽造私文書、詐欺取
    財犯行，均係於緊接時間內，在相同地點，利用同一機會所
    為，持續侵害同一法益，係本於單一目的所為數行為，依社
    會通念，應視為數個舉動之接續施行，應各論以一行使偽造
    私文書罪及詐欺取財罪。又被告以一行使偽造申請書而詐取
    財物行為，同時觸犯上開2 罪，為想像競合犯，應依刑法第
    55條規定論以一較重之行使偽造私文書罪，起訴書認應予分
    論併罰，容有誤會。爰審酌被告前有侵占、詐欺案件等犯罪
    紀錄，有臺灣高等法院被告前案紀錄表1 份在卷可參，其正
    值壯年，不思以己力賺取財物，竟為圖私利，冒用他人名義
    申辦行動電話，而詐得財物，造成被害人等之損害，顯有不
    當，兼衡其犯罪動機、手段、國中畢業之智識程度、生活狀
    況及犯罪後坦承犯行之態度等一切情狀，量處如主文所示之
    刑，並諭知易科罰金之折算標準。至偽造之如附表所示申請
    書10份，業經被告交付林雅茹，由其轉交遠傳電信或臺灣大
    哥大，而為上開公司所有，非屬被告所有之物，爰不予宣告
    沒收，惟其上偽造之如附表所示之「陳仙洲」、「蕭婕妤」
    、「洪福星」、「彭水木」、「熊冠傑」、「洪國男」、「
    薛瓊林」、「陳靖雯」、「鐘瑞桃」、「許清輝」署押，不
    問屬於被告與否，均應宣告沒收。
據上論斷，應依刑事訴訟法第299 條第1 項前段、第273 條之1
第1 項，刑法第216 條、第210 條、第339 條第1 項、第55條、
第41條第1 項前段、第219 條，刑法施行法第1 條之1 ，判決如
主文。
本案經檢察官陳世錚到庭執行職務。
中    華    民    國   100    年    8     月    17    日
                       刑事第十七庭  法  官  俞秀美
附表：
┌──┬───┬──────┬───────┬──────┬────┬───────┐
│編號│被害人│時間        │偽造之私文書  │冒名申辦之行│被告支付│應沒收之物    │
│    │      │            │              │動電話門號、│告訴人之│              │
│    │      │            │              │手機型號、  │金額    │              │
│    │      │            │              │價值        │        │              │
├──┼───┼──────┼───────┼──────┼────┼───────┤
│ 1  │陳仙洲│98年4月5日  │遠傳電信行動電│0000000000  │2,700元 │前開申請書之申│
│    │      │            │話/ 第三代行動│索尼易利信型│        │請者簽名欄上偽│
│    │      │            │電話服務申請書│號W595型、  │        │造之「陳仙洲」│
│    │      │            │              │8,200 元    │        │署名共2 枚    │
├──┼───┼──────┼───────┼──────┼────┼───────┤
│ 2  │蕭婕妤│同上        │遠傳電信行動電│0000000000  │  990元 │前開申請書之申│
│    │      │            │話/ 第三代行動│索尼易利信型│        │請者簽名欄上偽│
│    │      │            │電話服務申請書│號T700型、  │        │造之「蕭婕妤」│
│    │      │            │              │6,650 元    │        │署名共2 枚    │
├──┼───┼──────┼───────┼──────┼────┼───────┤
│ 3  │洪福星│98年4月6日  │遠傳電信行動電│0000000000  │2,700元 │前開申請書之申│
│    │      │            │話/ 第三代行動│索尼易利信型│        │請者簽名欄上偽│
│    │      │            │電話服務申請書│號W595型    │        │造之「洪福星」│
│    │      │            │              │8,200 元    │        │署名共2 枚    │
├──┼───┼──────┼───────┼──────┼────┼───────┤
│ 4  │彭水木│同上        │遠傳電信行動電│0000000000  │2,700元 │前開申請書之申│
│    │      │            │話/ 第三代行動│索尼易利信型│        │請者簽名欄上偽│
│    │      │            │電話服務申請書│號W595型    │        │造之「彭水木」│
│    │      │            │              │8,300 元    │        │署名共2 枚    │
├──┼───┼──────┼───────┼──────┼────┼───────┤
│ 5  │熊冠傑│98年4月7日  │臺灣大哥大行動│0000000000  │2,200元 │前開申請書之申│
│    │      │            │電信網路業務服│諾基亞5610型│        │請人簽章欄上偽│
│    │      │            │務申請書      │6,600 元    │        │造之「熊冠傑」│
│    │      │            │              │            │        │署名1 枚      │
├──┼───┼──────┼───────┼──────┼────┼───────┤
│ 6  │洪國男│同上        │臺灣大哥大行動│0000000000  │2,200元 │前開申請書之申│
│    │      │            │電信網路業務服│諾基亞5610型│        │請人簽章欄上偽│
│    │      │            │務申請書      │6,600 元    │        │造之「洪國男」│
│    │      │            │              │            │        │署名1 枚      │
├──┼───┼──────┼───────┼──────┼────┼───────┤
│ 7  │薛瓊林│98年4月8日  │臺灣大哥大行動│0000000000  │1,900元 │前開申請書之申│
│    │      │            │電信網路業務服│索尼易利信型│        │請人簽章欄上偽│
│    │      │            │務申請書      │號T700型    │        │造之「薛瓊林」│
│    │      │            │              │6,550 元    │        │署名1 枚      │
├──┼───┼──────┼───────┼──────┼────┼───────┤
│ 8  │鐘瑞桃│同上        │遠傳電信行動電│0000000000  │1,050元 │前開申請書之申│
│    │      │            │話/ 第三代行動│諾基亞6500型│        │請者簽名欄上偽│
│    │      │            │電話服務申請書│6,800 元    │        │造之「鍾瑞桃」│
│    │      │            │              │            │        │署名共2 枚    │
├──┼───┼──────┼───────┼──────┼────┼───────┤
│ 9  │陳靖雯│98年4月9日  │臺灣大哥大行動│0000000000  │  900元 │前開申請書之申│
│    │      │            │電信網路業務服│索尼易利信型│        │請人簽章欄上偽│
│    │      │            │務申請書      │號W395型    │        │造之「陳靖雯」│
│    │      │            │              │4,900 元    │        │署名1 枚      │
├──┼───┼──────┼───────┼──────┼────┼───────┤
│10  │許清輝│同上        │遠傳電信行動電│0000000000  │1,350元 │前開申請書之申│
│    │      │            │話/ 第三代行動│諾基亞6500型│        │請者簽名欄上偽│
│    │      │            │電話服務申請書│6,750 元    │        │造之「許清輝」│
│    │      │            │              │            │        │署名共2 枚    │
└──┴───┴──────┴───────┴──────┴────┴───────┘
上列正本證明與原本無異。
如不服本判決，應於判決送達後10日內敘明上訴理由，向本院提
出上訴狀 (應附繕本) ，上訴於臺灣高等法院。其未敘述上訴理
由者，應於上訴期間屆滿後20日內向本院補提理由書「切勿逕送
上級法院」。
                                     書記官  謝怡貞
中    華    民    國   100    年    8     月    19    日
附錄本案論罪科刑法條全文：
中華民國刑法第216條
行使第 210 條至第 215 條之文書者，依偽造、變造文書或登載
不實事項或使登載不實事項之規定處斷。
中華民國刑法第210條
偽造、變造私文書，足以生損害於公眾或他人者，處 5 年以下
有期徒刑。
中華民國刑法第339條
意圖為自己或第三人不法之所有，以詐術使人將本人或第三人之
物交付者，處 5 年以下有期徒刑、拘役或科或併科 1 千元以下
罰金。
以前項方法得財產上不法之利益或使第三人得之者，亦同。
前二項之未遂犯罰之。